【裁判字號】    90,交易,182
【裁判日期】    900424
【裁判案由】    公共危險
【裁判全文】
臺灣臺中地方法院刑事判決                       九十年度交易字第一八二號
    公  訴  人  臺灣台中地方法院檢察署檢察官
    被      告  乙○○
                丁○○
                甲○○
右列被告等因公共危險案件，經檢察官聲請簡易判決處刑（九十年度偵字第三二五一
號)本院台中簡易庭認不宜以簡易判決處刑，爰依通常程序審理，判決如左：
    主  文
乙○○、丁○○服用酒類，不能安全駕駛動力交通工具而駕駛，各處有期徒刑參月。
如易科罰金，均以參佰元折算壹日。其餘被訴傷害部分均公訴不受理。
甲○○公訴不受理。
    事  實
一、乙○○、丁○○明知飲酒後依法不得駕駛車輛，竟於民國九十年二月十一日下午
    一時許在台中市○○路某家不知名之海釣場內與甲○○及田豐永飲酒後，已至不
    能安全駕駛動力交通工具之程度，詎乙○○仍執意駕駛ＧＵ六－二九八號機車附
    載丁○○與田豐永駕駛機車附載甲○○一同出遊，沿台中市○○路由台中市往台
    中縣沙鹿鎮方向行駛，於同日下午五時許行經台中市○○路○段與福康路交叉口
    澄清醫院前之慢車道時，適有戊○○駕駛ＨＺ－三四三九號汽車（車上另載有丙○○及羅巧君），亦沿台中市○○路由台中市往台中縣沙鹿鎮方向行駛，於行經
    上開路段欲右轉至澄清醫院門口之便道時，因乙○○酒力發作、未注意車前狀況
    致擦撞戊○○所駕駛之車輛（戊○○、丙○○及羅巧君三人均未受傷），因乙○○下車與戊○○理論並發生爭執，乙○○、丁○○、甲○○及田豐永（田豐永傷
    害部分另由檢察官簽分偵辦）竟共同基於傷害之犯意聯絡，乙○○、丁○○、甲○○三人分別以拳頭；田豐永則持木棍，共同毆打戊○○及丙○○頭部，致戊○○、丙○○分別受有頭皮上腫、左臉挫傷及擦傷、左手背挫傷及腦震盪等傷害（
    乙○○、丁○○、甲○○傷害部分於審理中撤回告訴）。期間已陷於酒醉狀態之
    丁○○，明知自己已至不能安全駕駛動力交通工具之程度，竟進入戊○○汽車內
    駕駛而欲移動汽車，惟因酒力發作無法安全駕駛，致汽車撞擊路旁之人行道，嗣
    經警據報前往現場處理時，田豐永趁機逃逸，僅乙○○、丁○○、甲○○三人為
    警逮捕，經警對乙○○、丁○○測試酒精濃度分別為○、八五ＭＧ／Ｌ及○、九
    ＭＧ／Ｌ，始查悉上情。
二、案經告訴人戊○○、丙○○訴由臺中市警察局第四分局報請臺灣台中地方法院檢
    察署檢察官偵查起訴。
    理  由
甲、有罪部分：
一、訊據被告乙○○對於右揭酒後駕車並肇致擦撞之事實業已坦承不諱，核與被害人
    戊○○、丙○○於偵查中所述之情節相符，且被告乙○○於偵查中自承肇事當時
    已酒醉，對所發生之事記憶不清，反應能力亦較差，顯見已陷於不能安全駕駛狀
    態甚明，而被告乙○○呼氣之酒精濃度為每公升０點八五毫克，此有酒精濃度測
    試表一紙附卷可按，依中央警察大學交通學系暨交通管理研究所蔡中志教授研究
    顯示，其肇事率為一般正常駕駛人之五十倍，有中央警察大學交通學系暨交通管
    理研究所教授蔡中志研究與製表之酒精濃度與肇事率之關係附卷可據，此外被告
    乙○○不能安全操控機車致與戊○○所駕駛車牌號碼ＨＺ－三四三九號汽車發生
    擦撞，並有中市警交字第ＧＡ0000000號舉發通知單及現場照片二張附卷
    可稽，本件事證明確，被告乙○○犯行堪以認定。
二、訊據被告丁○○固坦承有於右揭時地飲酒後乘坐被告乙○○所駕駛之機車與被害
    人戊○○所駕駛之汽車擦撞之事實，惟矢口否認有於事故發生後在陷於不能安全
    駕駛之狀態下駕駛被害人戊○○之汽車，卻因酒力發作無法安全駕駛，致汽車撞
    擊路旁之人行道等情，辯稱：伊當時是想要移動車輛，有上車放掉手煞車而已，
    因為是下坡，所以車輛去撞人行道等語。經查：被告乙○○於警、偵訊中陳稱：
    「（問：經被害人戊○○稱，你們有人駕他的自小客車去撞馬路的安全島，是否
    屬實？）是丁○○把對方的車開去撞安全島」（見偵查卷第十一頁正面）、「（
    問：何人開他（按即指被害人戊○○）車撞上安全島？是丁○○」（見偵查卷第
    五三頁反面），而被告丁○○於偵查中亦自承：「我酒醉了，想移開該車，不是
    故意要撞的」（見偵查卷第五三頁反面），是被告於本院審理時辯稱伊僅有上車
    放掉手煞車而已，並未啟動被害人戊○○的車子而駕駛，無非事後卸責之詞，洵
    無足採。另被告丁○○呼氣之酒精濃度為每公升０點九毫克，此有酒精濃度測試
    表一紙附卷可按，依前述中央警察大學交通學系暨交通管理研究所蔡中志教授研
    究顯示，其肇事率為一般正常駕駛人之五十倍，有中央警察大學交通學系暨交通
    管理研究所教授蔡中志研究與製表之酒精濃度與肇事率之關係附卷可據，此外被
    告丁○○不能安全駕駛汽車，致失控撞擊路旁的人行道，造成該車車頭前方保險
    桿有毀損的痕跡，足見被告丁○○當時確已陷於不能安全駕駛動力交通工具之狀
    態，本件事證明確，被告丁○○犯行亦堪以認定。
二、核被告乙○○、丁○○所為係犯刑法第一百八十五條之三之公共危險罪。爰審酌
    被告等犯罪所生危害尚非重大，但於肇事後乘酒興發作無端毆打被害人以致昏迷
    ，並已與被害人達成和解，被告乙○○事後尚能坦承犯行，被告丁○○駕駛汽車
    僅意在移動車子、犯後態度尚稱良好等一切情狀，分別量處如主文所示之刑，並
    諭知易科罰金之折算標準。
乙、不受理部分：
一、公訴意旨另以：被告乙○○、丁○○、甲○○於上揭時、地因乙○○駕駛ＧＵ六
    －二九八號機車與戊○○駕駛ＨＺ－三四三九號汽車（車上另載有丙○○及羅巧
    君）發生擦撞後，因乙○○下車與戊○○理論並發生爭執，乙○○、丁○○、甲○○及田豐永（傷害部分另由檢察官簽分偵辦）竟共同基於傷害之犯意聯絡，乙○○、丁○○、甲○○三人分別以拳頭；田豐永則持木棍，共同毆打戊○○及丙○○頭部，致戊○○、丙○○分別受有頭皮上腫、左臉挫傷及擦傷、左手背挫傷
    及腦震盪等傷害，因認被告等犯有刑法第二百八十四條第一項前段之過失傷害罪
    云云。
二、按告訴乃論之罪，其告訴人於第一審辯終結前，得撤回其告訴；又告訴經撤回者
    ，應諭知不受理之判決，刑事訴訟法第二百三十八條第一項、第三百零三條第三
    款分別定有明文。經查本件被告上開犯行經檢察官以刑法第二百八十四條第一項
    前段之過失傷害罪提起公訴，依同法第二百八十七條前段規定係屬告訴乃論之罪
    ，茲據告訴人戊○○、丙○○於辯論終結前具狀撤回其告訴，有撤回告訴狀附卷
    可稽，依前開規定，爰諭知不受理之判決。
三、扣案之木棍一枝，係屬田豐永所有，並非本案被告乙○○、丁○○、甲○○所有
    而供犯罪所用之物亦非違禁物，爰不為沒收之諭知，附此敘明。
丙、據上論斷，應依刑事訴訟法第二百九十九條第一項前段、第四百五十二條、第三
    百零三條第三款、刑法第一百八十五條之三、第四十一條第一項前段，罰金罰鍰
    提高標準條例第二條，判決如主文。
中      華      民      國    九十    年      四      月    二十四    日
                                    臺灣臺中地方法院交通法庭
                                        法  官  許金樹
右正本證明與原本無異。
如不服本判決，應於判決送達後十日內向本院提出上訴狀，上訴於臺灣高等法院臺中
分院( 須附繕本 )。
                                          書記官
中    華    民    國      九十      年       四      月     二十七    日
附錄本案論罪科刑之法條：
刑法第一百八十五條之三
服用毒品、麻醉藥品、酒類或其他相類之物，不能安全駕駛動力交通工具而駕駛者，
處一年以下有期徒刑、拘役或三萬元以下罰金。


司法院資訊處製作；財團法人民間司法改革基金會備份。
